【裁判字號】    95,交聲,861
【裁判日期】    951108
【裁判案由】    聲明異議
【裁判全文】
臺灣臺南地方法院交通事件裁定         95年度交聲字第861號
移送機關    交通部公路總局嘉義區監理所臺南監理站
異議人即    甲○○
受處分人
上列受處分人因違反道路交通管理處罰條例案件，對於交通部公
路總局嘉義區監理所台南監理站民國95年8月15日所為之裁決處
分（處分案號：嘉監南字第裁74-AN0000000號）聲明異議，本院
裁定如下：
    主  文
原處分撤銷。
甲○○不罰。
    理  由
一、原處分意旨略以：受處分人即異議人甲○○（下稱異議人）
    所有車牌號碼CHL-五八六號重機車，於民國九十五年六月十
    日十一時三十六分許，在台北市○○○路○段二六五巷十三
    號前設有禁止停車標線之處所停車，嗣經員警開單舉發後，
    再由原處分機關即交通部公路總局嘉義區監理所台南監理站
    以違規事實明確，依照修正施行前之道路交通管理處罰條例
    （下稱處罰條例）第五十六條第一項第四款之規定，裁處異
    議人罰鍰新臺幣（下同）六百元等語。
二、本件異議意旨略以：異議人所有車牌號碼CHL-五八六號重機
    車，因於九十五年六月十日十一時三十六分許，在台北市○
    ○○路○段二六五巷十三號設有禁止停車標線之處所停車，
    經員警開單舉發，惟異議人於九十五年一月一日出國，出國
    前異議人係將上揭機車停放在沒有紅線、黃線的合法停車處
    ，在此期間內亦未曾返國，嗣探訪附近鄰居始得知異議人停
    車處附近九十五年六月間施工新造圍牆及舖設地磚，異議人
    機車應係工人施工方便始將之移置設有禁止停車標線之路邊
    ，此從九十五年一月至五月異議人機車均未有違規停車之舉
    發，更足證明，違規停車事實非可歸責於異議人，竟遭連續
    裁罰六次（另五次亦已異議），原處分顯有錯誤，請鈞院撤
    銷原處分等語。
三、經查：
（一）異議人所有之CHL-五八六號重機車被台北市政府警察局逕
      行舉發於九十五年六月十日十一時三十六分許，在台北市
      ○○○路二段二六五巷十三號設有禁止停車標線之處所停
      車之違規事實，雖有卷附台北市政府警察局九十五年六月
      二十七日北市警交大字第AN0000000號舉發違反道路交通
      管理事件通知單可證。
（二）惟異議人於九十五年一月一日出境，同年九月十四日入
      境等情，有內政部警政署入出境管理局九十五年九月二十
      八日境信凡字第０九五一０六六四二九０號函在卷可參，
      顯見上揭違規行為經警舉發時，異議人確未在國內甚明。
      異議人違規地點附近即台北市○○○路○段二六五巷十
      三號，九十五年六月間確有施工新造圍牆及舖設地磚乙節
      ，經函詢該處所在該管之台北市政府警察局大安分局查證
      屬實，有該分局九十五年十月十二日北市警安分交字第０
      九五三四五四一七００號函附卷可佐，亦與異議人提出該
      處新舖設地磚照片三紙影本（其中照片原本各一紙分別附
      於本院九十五年度交聲字第八六二、八六四號卷宗內）所
      示相符，有異議人九十五年九月二十七日刑事陳述狀在卷
      可稽。異議人於九十五年六月九日十三時四分、十五日
      十六時十分、十六日十五時三十分、十七日十時四十八分
      、同日十七時二十五分亦因上揭於設有禁止停車標線之處
      所停車，遭警掣單舉發，經調閱本院九十五年度交聲字第
      八六０、八六二、八六三、八六四、八六五號交通事件卷
      宗屬實，查閱該五案卷附台北市政府警察局北市警交大字
      第AN0000000、AN0000000、AN0000000、AN0000000、AN00
      00000號舉發違反道路交通管理事件通知單各一紙及照片
      五紙，除舉發時間與本件均係九十五年六月九至十七日連
      續為之外，就採證照片比對，除九十五年六月十七日舉發
      二次違規停車之停車位置、停置方向大致雷同外，與其餘
      四次違規停車之停車位置、停置方向均有不同，且該機車
      上先後經警粘貼違規停車逕行舉發之通知書多張。再者，
      異議人在其九十五年一月一日至同年九月十四日出國期間
      ，除經警舉發之上揭集中於九十五年六月間之六次違規停
      車外，其餘時間均未有違規停車舉發之事實，亦有交通部
      公路總局嘉義區監理所台南監理站九十五年十月三十日嘉
      監南字第０九五０一一０一四四號函附異議人違規紀錄附
      卷可稽，故異議人所辯其所有之上揭機車在其出國期間，
      因停放地點於九十五年六月間施工，遭工人任意移置於設
      有禁止停車標線之處所等情，應可採信。
（三）綜上，本件CHL-五八六號重機車雖登記為異議人所有，但
      該機車於舉發違規當時，異議人因人在國外，既未駕駛，
      亦無證據證明係異議人將上揭機車停放於前開違規地點，
      難認該違規停車行為係出於異議人故意或過失所致，依行
      政罰法第七條第一項規定有責任始予處罰之原則，原處分
      機關未斟酌是否有可歸責於該車所有人之情事存在，徒以
      異議人為該車車籍資料上所有人即以之為對象逕行裁罰，
      於法即有未合，原處分顯有不當，應由本院裁定撤銷，另
      為異議人不罰之諭知，以資適法。
四、據上論結，應依道路交通管理處罰條例第八十七條第二項、
    道路交通案件處理辦法第二十條前段，裁定如主文。
中    華    民    國    95    年    11    月    8    日
                  交通法庭法  官  鍾邦久
以上正本證明與原本無異。
如不服本裁定應於送達後5日內向本院提出抗告狀（應附繕本）
。
                          書記官  陳慧玲
中    華    民    國    95    年    11    月    8     日


司法院資訊處製作；財團法人民間司法改革基金會備份。
